臺灣新竹地方法院刑事判決　　　　　　　　　　　　　九十三年度訴字第四六八號
　　公　訴　人　臺灣新竹地方法院檢察署檢察官
　　被　　　告　甲○○　男　二.
右列被告因違反毒品危害防制條例案件，經檢察官提起公訴（九十三年度毒偵字第八
九二號），及移送併案審理（九十三年度毒偵字第一○五四號），本院依簡式審判程
序判決如左：
    主  文
甲○○連續施用第一級毒品，處有期徒刑捌月，扣案之注射針筒壹支、杓子壹支，均
沒收；又連續施用第二級毒品，處有期徒刑伍月。應執行有期徒刑壹年，扣案之注射
針筒壹支、杓子壹支，均沒收。
    事  實
一、甲○○前於民國八十九年間因施用毒品案件，經本院以八十九年度毒聲字第一六
    六○號裁定送觀察、勒戒後，認無繼續施用毒品之傾向，由臺灣新竹地方法院檢
    察署檢察官於八十九年七月十二日以八十九年度毒偵字第一七○五號不起訴處分
    確定。又於九十一、九十二年間因施用毒品案件，經本院以九十二年度毒聲字第
    一二號裁定送觀察、勒戒後，仍認無繼續施用毒品之傾向，而於九十二年一月二
    十八日執行完畢釋放出所，再由臺灣新竹地方法院檢察署檢察官於九十二年一月
    二十八日以九十二年度毒偵字第八四號為不起訴處分確定。
二、甲○○仍不知悔改，基於施用第一級毒品海洛因之概括犯意，其於前開觀察、勒
    戒執行完畢釋放後五年內，即自九十三年四月間某日起至九十三年六月二十日上
    午止，連續在其位於新竹縣竹東鎮○○里○○路一八五巷二弄五十三號住處內，
    將第一級毒品海洛因稀釋後，以注射針筒注射體內之方式，連續施用第一級毒品
    海洛因多次，平均一天施用一次。其另基於施用第二級毒品安非他命之概括犯意
    ，於前開觀察、勒戒執行完畢釋放後五年內，即自九十三年四月間某日起至九十
    三年六月二十日上午止，連續在其上開住處或友人之竹東住處等地，以將第二級
    毒品安非他命置於玻璃器內加熱吸食煙霧之方式，施用第二級毒品安非他命多次
    ，平均一天施用一次。為警於九十三年五月三十一日凌晨三時許，在台中縣梧
    棲鎮○○路與港埠路口查獲，並扣得甲○○所有、供施用海洛因所用之注射用針
    筒一支及杓子一支。九十三年六月二十日晚上八時四十五分許，經警傳喚採尿
三、案經新竹縣警察局竹東分局報請臺灣新竹地方法院檢察署檢察官偵查起訴，暨由
    台中縣警察局清水分局報請臺灣台中地方法院檢察署檢察官呈請台灣高等法院檢
    察署檢察長令轉台灣新竹地方法院檢察署檢察官併案審理。
    理  由
甲、程序部分：
    本件被告甲○○所犯施用毒品罪，係非死刑、無期徒刑、最輕本刑為三年以上有
    期徒刑之罪，被告於本院準備程序進行中，就被訴事實為有罪之陳述，經本院合
    議庭認合於刑事訴訟法第二百七十三條之一第一項之規定，裁定進行簡式審判程
    序，合先敘明。
乙、實體部分：
一、訊據被告甲○○就其於事實欄所載時地連續施用第一級毒品海洛因、連續施用第
    二級毒品安非他命等事實，於本院準備程序、審理程序中均坦承不諱，且被告於
    九十三年五月三十一日為警查獲所採集之尿液（代號為00000000號）
    ，經送中山醫學大學附設醫院藥物濫用檢測中心檢驗結果，呈海洛因經人體代謝
    後之嗎啡陽性反應、甲基安非他命陽性反應，此有真實姓名代號對照表、中山醫
    學大學附設醫院藥物濫用檢測中心於九十三年六月十日所出具之鑑驗結果（見毒
    偵字第一八九九號偵查卷第三十一頁、第三十頁）在卷可稽；九十三年六月二
    十日為警查獲所採集之尿液（代號為３８號），經送昭信科技顧問股份有限公司
    檢驗結果，呈海洛因經人體代謝後之嗎啡陽性反應、甲基安非他命陽性反應，此
    有尿液送驗受檢人姓名代號對照表、昭信科技顧問股份有限公司於九十三年七月
    二十日所出具之濫用藥物陽性檢體檢驗報告（見毒偵字第八九二號偵查卷第七頁
    、第八頁）在卷可稽，且有被告所有、供施用海洛因所用之注射針筒一支及杓子
    一支（扣押物品清單見毒偵字第一○五四號偵查卷第十四頁）扣案可證，是認被
    告上開自白內容應與事實相符，本案事證已臻明確，被告施用第一級毒品海洛因
    、第二級毒品安非他命之行為，均堪予認定。
二、被告前於八十九年間因施用毒品案件，經本院以八十九年度毒聲字第一六六○號
    裁定送觀察、勒戒後，認無繼續施用毒品之傾向，由臺灣新竹地方法院檢察署檢
    察官於八十九年七月十二日以八十九年度毒偵字第一七○五號不起訴處分確定。
    又於九十一、九十二年間因施用毒品案件，經本院以九十二年度毒聲字第一二號
    裁定送觀察、勒戒後，仍認無繼續施用毒品之傾向，而於九十二年一月二十八日
    執行完畢釋放出所，再由臺灣新竹地方法院檢察署檢察官於九十二年一月二十八
    日，以九十二年度毒偵字第八四號為不起訴處分確定等情，有臺灣新竹地方法院
    檢察署刑案資料查註紀錄表、臺灣高等法院被告全國前案紀錄表、臺灣新竹地方
    法院檢察署受觀察勒戒人毒品及前科紀錄簡列表、臺灣新竹地方法院檢察署檢察
    官九十二年度毒偵字第八四號不起訴處分書等件在卷足按，是被告於前開觀察、
    勒戒執行完畢釋放後五年內再犯本案施用第一級毒品海洛因、第二級毒品安非他
    命犯行，自應依法予以論罪科刑。
三、核被告所為，係犯毒品危害防制條例第十條第一項之施用第一級毒品罪、同條例
    第十條第二項之施用第二級毒品罪。其分別持有第一級毒品海洛因、第二級毒品
    安非他命之低度行為，各為其施用第一級毒品海洛因、第二級毒品安非他命之高
    度行為所吸收，皆不另論罪。被告先後多次施用海洛因、安非他命行為，均時間
    緊接，所犯之罪名及基本犯罪構成要件各相同，顯係基於概括犯意反覆為之，皆
    為連續犯，應依刑法第五十六條之規定，分別論以連續施用第一級毒品罪、連續
    施用第二級毒品罪，各加重其刑。公訴意旨雖僅就被告於九十三年六月二十日晚
    上九時十五分許回溯前二十六小時及十六小時內某時，施用海洛因、安非他命部
    分提起公訴，而被告就本院前開論科之其他施用海洛因、安非他命之犯行雖未據
    公訴人提起公訴，惟被告此部份行為，與經提起公訴之部分，各有連續犯之裁判
    上一罪之關係，已如前述，本院自應併予審酌，附此說明。而被告所犯之連續施
    用第一級毒品罪、連續施用第二級毒品罪，犯意個別，行為互殊，且犯罪構成要
    件不同，應予分論併罰。爰審酌被告無視法令之禁止，前已因施用毒品案件，經
    裁定送觀察、勒戒後，竟再度施用足以導致精神障礙及生命危險之成癮性毒品，
    顯無悔改之意，兼以施用毒品所生危害以自戕健康為主，及其施用期間長短，事
    後坦承犯行等一切情狀，量處如主文所示之刑，並定其應執行之刑。
四、扣案之注射針筒一支、杓子一支，均為被告所有，供其施用第一級毒品海洛因所
    用之物，業據被告供承在卷，均依刑法第三十八條第一項第二款之規定，併予宣
    告沒收。
五、據上論斷，應依刑事訴訟法第二百七十三條之一第一項、第二百九十九條第一項
    前段，毒品危害防制條例第十條第一項、第十條第二項，刑法第十一條前段、第
    五十六條、第五十一條第五款、第三十八條第一項第二款，判決如主文。
本案經檢察官許麗美到庭執行職務。
中　　　華　　　民　　　國　　九十三　　年　　 十一 　　月　　二十二　　日
                                臺灣新竹地方法院刑事第一庭
                                    法    官  黃  美  文
右正本證明與原本無異。
如不服本判決，應於判決送達後十日內向本院提出上訴狀( 應附繕本 )，上訴於臺灣
高等法院。
                                    書 記 官  陳  秀  子
中　　　華　　　民　　　國　　九十三　　年　　 十一 　　月　　二十二　　日
附錄論罪科刑法條：
毒品危害防制條例第十條：
施用第一級毒品者，處六月以上五年以下有期徒刑。
施用第二級毒品者，處三年以下有期徒刑。
